【裁判字號】    98,消債更,174
【裁判日期】    980623
【裁判案由】    更生事件
【裁判全文】
臺灣板橋地方法院民事裁定           98年度消債更字第174號
聲  請  人  甲○○
送達代收人  乙○○
上列當事人因消費者債務清理事件聲請更生，本院裁定如下：
    主  文
聲請駁回。
聲請費用由聲請人負擔。
    理  由
一、按債務人與金融機構協商成立者，不得聲請更生或清算，但
    因不可歸責於己之事由，致履行顯有重大困難者，不在此限
    ；本條例施行前，債務人依金融主管機關協調成立之中華民
    國銀行公會會員辦理消費金融案件無擔保債務協商機制與金
    融機構成立之協商，準用前項之規定，消費者債務清理條例
    第151條第 5項、第6項分別定有明文。又聲請更生或清算不
    合程式或不備其他要件者，法院應以裁定駁回之，但其情形
    可以補正者，法院應定期間先命補正，復為同條例第 8條所
    明定。
二、本件聲請意旨略以：聲請人目前債務總金額為新臺幣（下同
    ） 3,573,547元，有不能清償債務之情事，消費者債務清理
    條例施行前，曾於民國95年間依照中華民國銀行公會會員辦
    理消費金融案件無擔保債務協商機制，與最大債權金融機構
    安泰銀行股份有限公司達成協商，雙方約定聲請人自 95年8
    月起，分120期，利率2%，每月10日以 32,881元依各債權銀
    行債權金額比例清償各項債務，至全部清償為止，惟其於協
    商期間恰逢朋友需要照顧，從95年8月起每月酬勞為4萬元，
    直至 96年2月受照顧人不幸過世，以致聲請人收入中斷，終
    致誨諾。其後聲請人於 96年5月間擔任褓母一職，但月收入
    僅僅2萬元，扣除生活基本支出 6130元，僅餘13,870元，實
    已無法履行協商金額，爰請鈞院裁定開始更生等語。
三、經查：
  (一)聲請人前經中華民國銀行公會會員辦理消費金融案件無擔保
    債務協商機制與萬泰銀行成立協商，據其協商協議書、財團
    法人金融聯合徵信中心債權人清冊等件在卷可稽，是聲請人
    具狀聲請更生，須符合「不可歸責於己致履行顯有重大困難
    」之要件，方為適法。
  (二)聲請人主張其原本任職看護的工作，因於96年2 月受照顧人
    不幸過世，以致聲請人收入中斷，終致誨諾。其後聲請人於
    96年5 月間擔任褓母一職，但月收入僅僅2 萬元等語，惟查
    ：查聲請人主張因受看護人不幸過世，以致聲請人收入中斷
    之事，聲請人並未提出相關證明文件予以說明，實難認定是
    否屬實。又聲請人主張其於96年5 月已尋得褓姆工作，固據
    聲請人所附子女委託照故收據可證為真，然依上開收據之內
    容，實無法判斷聲請人目前薪資究為多少，是以本院乃於98
    年5 月14日函請聲請人就受看護人過世提出相關證明文件，
    並請聲請人說明目前工作性質及月薪，以判斷是否有何不可
    歸責於己之事由，該通知業於98年5 月19日合法送達聲請人
    ，有送達證書1 紙復卷可證，聲請人迄未補正，蓋聲請人既
    未能提出可供審酌之相關事證以資證明所稱各該情節屬實，
    致本院無從認定其確有具備不可歸責於己事由，則聲請人之
    陳述既無證據可供佐證，亦未舉證有何新生具體事證，可認
    其確有不可歸責於己致履行顯有重大困難之事由，則聲請人
    更生之聲請，自屬無據。
四、據上論結，本件聲請人既無消費者債務清理條例第151條第5
    項但書所規定不可歸責於己之事由，其向本院聲請更生，應
    屬無據，自應駁回其更生之聲請，爰裁定如主文。
五、另目前銀行公會已針對曾經參加95年度債務協商機制成立而
    毀諾之債務人，提供「個別協商一致性方案」使能再進行協
    商，聲請人倘認原協商條件嚴苛，尚非不得與其債權人台新
    銀行等銀行，再次進行解決債務之商談，經由個別債權銀行
    協商程序求得適當履債，附此說明。
中    華    民    國    98    年    6     月    23    日
                  民事第二庭    法  官  李行一
上為正本係照原本作成
如不服本裁定，應於裁定送達後10日內，以書狀向本院提出抗告
，並繳納抗告費新臺幣1千元
中    華    民    國    98    年    6     月    24    日
                                書記官  蔡於衡


司法院資訊處製作；財團法人民間司法改革基金會備份。
